# 请教陈版PPP项目政府给予的车购税补助的账务处理

提问人：lambeka7 时间：2017-01-22 11:31:56
项目中标一PPP项目，总投资额 62 亿，合同规定的融资情况为，项目资本金约 31 亿，其中注册资本金全部为公司投入约 8 亿，政府以车购税补助形式投入约 22 亿，金额和时间都没有明确约定，以政府补助下达的时间为准，其他的资本金由中标公司投入，另 31 亿由中标公司通过负债融资，政府以车购税补助形式投入的项目资本金不参与分红，以后无需返还，请问此种以资本金补助性质对项目的补助因如何进行会计处理以及主要的依据是什么？此项目有运营期，按BOT模式核算，在公司收到补助资金是按照资产相关的政府补助处理？还是先在其他应付款归集，待建设期结束一次性冲减无形资产处理？另资产负债表日，可否将无形资产递减其他应付款之后的金额在报表列示？

回答人：chenyiwei
如果该补贴是在BOT特许经营权合同中一并约定的，则该补贴的取得并非无偿，而是以运营期内正常提供约定的服务为前提的，因此在社会资本方的合并报表中应确认为一项负债，后续在项目期满移交时一并转销。据此，在合并报表层面进行特许经营权摊销时，可以预留 22 亿元的残值（如为无形资产模式）。 在项目公司自身报表中，可以将该 22 亿元计入资本公积。

提问人：zhs7403 时间：2017-01-22 18:56:26
在项目公司自身报表中，可以将该 22 亿元计入资本公积。 陈老师，您是考虑作为计入资本公积的政府补助还是股东捐赠?

回答人：chenyiwei
站在项目公司的视角，这实际上是政府方面对该基础设施建设项目的资本金投入。所以站在项目公司自申报表角度作为资本公积。

提问人：lambeka7 时间：2017-01-22 19:43:26
陈老师，此 22 亿约定的是项目资本金投入，而非公司资本金投入，既然合并层可以列示为负债，那公司层面列示为资本公积，主要考虑的因素是什么?还请教陈版，若列示为资本公积，则现金流是否应计入筹资活动，到公司层面，再列示为负债，现金流是否需要调整？

回答人：chenyiwei
2 、合并报表层面的现金流仍然是筹资活动——收到的其他与筹资活动有关的现金。

回答人：chenyiwei
1 、站在项目公司的视角，这实际上是政府方面对该基础设施建设项目的资本金投入。所以站在项目公司自申报表角度作为资本公积。但在社会资本方的合并报表层面，该款项最晚到经营期结束时就需要归还，所以作为负债。